【裁判字號】    89,訴,1223
【裁判日期】    900105
【裁判案由】    毒品危害防制條例
【裁判全文】
臺灣彰化地方法院刑事判決                        八十九年度訴字第一二二三號
    公  訴  人  臺灣彰化地方法院檢察署檢察官
    被      告  甲○○
                乙○○
    右  一  人
    選任辯護人  陳建良律師
右列被告等因毒品危害防制條例案件，經檢察官提起公訴 (八十九年度偵字第七九七
三號)，本院判決如左：
    主  文
甲○○轉讓第二級毒品，累犯，處有期徒刑柒月。
乙○○持有第二級毒品，處有期徒刑肆月，如易科罰金，以參佰元折算壹日。緩刑參
年。
扣案之安非他命壹小包（淨重零點壹公克）沒收銷燬之。
    事  實
一、甲○○前有違反麻醉藥品管理條例前科（二次），又於民國八十五年間因再違反
    麻藥案件，經本院於八十六年二月二十一日判處有期徒刑六月確定，另於八十五
    年間犯竊盜案件，經本院於八十六年九月五日判處有期徒刑十月確定，二案定其
    應執行刑後經送監執行，於八十七年六月一日假釋付保護管束，迄至同年六月十
    四日假釋期滿未經撤銷假釋，視為已執行完畢。渠於八十九年五月十三日下午一
    時許，在乙○○之母位於和美鎮○○里○○路一二０巷十一號住處，轉讓第二級
    毒品安非他命一小包（淨重０．三一公克）予乙○○，嗣甲○○因故欲索回該包
    安非他命，乃於同日下午二時許，請不知情之陳慶祥騎乘機車搭載渠至前址，欲
    向乙○○催討前開安非他命，適逢乙○○不在住處，甲○○乃請乙○○之母楊淑
    惠、姐姚雅玲轉知，乙○○得訊後，乃將渠所持有之該包安非他命，請渠母楊淑
    惠、姐姚雅玲（均不知情）代還，楊淑惠、姚雅玲遂持該安非他命，於同日下午
    五時許至和美鎮○○路一三六巷九號，交還予甲○○。嗣於八十九年五月十三日
    下午五時三十分許，為警在前址查獲甲○○與少年陳慶祥、賴冠瑋，並扣得該安
    非他命一小包及乙○○贈予甲○○之手機一具，循線始查悉上情。
二、案經臺灣彰化地方法院檢察署檢察官自動檢舉偵查起訴。
    理  由
一、訊據被告甲○○矢口否認有何轉讓上揭安非他命予被告乙○○之事實，辯稱: 該
    安非他命是伊去尋找被告乙○○時遺落的云云；被告乙○○亦矢口否認有和持有
    安非他命犯行，辯以：當日被告去找伊時，伊正在洗澡，洗完澡出來時因被告甲
    ○○向伊要手機，伊即贈送手機予被告甲○○，伊雖有見到桌上有放一包用衛生
    紙包著的東西，但未查看就與朋友出去玩，直到被告甲○○來索回，才知是安非
    他命云云；惟查，被告甲○○業於偵查中供承：是朋友間關係，被告乙○○向伊
    要才給被告乙○○等語；且被告乙○○亦於偵查中供陳：「（你拿給你母親轉交
    甲○○是何物？）是安非他命，甲○○在同一天即八十九年五月十三日下午一、
    二點左右，在我母親位於和美租屋處給我的。」，及供稱：「他給我的、我不要
    。」各等語明確，及證人楊淑惠即被告乙○○之母親，亦於偵查中證稱：「（為
    何要拿一包東西給甲○○？）當天下午稍早時他（指被告甲○○）及一名年輕人
    到我家要找乙○○，我問他何事，他說叫我兒子把東西還他，我問他是何物，他
    說問乙○○就知道。」等語，足見被告甲○○給予被告姚瑞安非他命時，被告乙
 ○○已知該包物品為安非他命，是其所辯置於桌上、不知是何物一節，委無足採
    ；況果如被告甲○○所言，係遺落被告乙○○其母親位於和美租屋處，惟衡情較
    有可能遺落於地上或沙發間，豈會放置在桌面上？被告甲○○又如何確知安非他
    命必係遺落該屋內而非遺落他處？是被告甲○○所辯係遺落等節，亦與常情有悖
    ，無法採取；另安非他命係可為交易、具有相當價值之物，被告乙○○若無持有
    之意，為何不當場堅詞請被告甲○○取回？被告甲○○又豈會強要被告乙○○接
    受？嗣再主動向被告乙○○索回？凡此均與常情未合；又本案之結晶確係第二級
    毒品安非他命（淨重零點三一公克），有法務部調查局八十九年七月六日（８９
    ）陸（一）字第８９０４３９１６號檢驗通知書影本在卷可憑，故被告甲○○、
    乙○○翻異前供，所辯應係卸詞，不足採信，被告二人之犯行均堪以認定。
二、核被告甲○○所為，係犯毒品危害防制條例第八條第二項之轉讓第二級毒品罪；
    被告乙○○所為係犯同條例第十一條第二項之持有第二級毒品罪。被告甲○○前
    有違反麻醉藥品管理條例前科（二次），又於八十五年間因再違反麻藥案件，經
    本院於八十六年二月二十一日判處有期徒刑六月確定，另於八十五年間犯竊盜案
    件，經本院於八十六年九月五日判處有期徒刑十月確定，二案定其應執行刑後經
    送監執行，於八十七年六月一日假釋付保護管束，迄至同年六月十四日假釋期滿
    未經撤銷假釋，視為已執行完畢，有臺灣彰化地方法院檢察署刑案資料查註紀錄
    表在卷可憑，渠於有期徒刑執行完畢後五年內再犯本案，為累犯，應依法加重其
    刑。爰酌被告二人犯罪之動機、目的、手段、所生之危害及犯罪後之態度等一切
    情狀，量處如主文所示之刑，並諭知被告乙○○易科罰金之折算標準。又被告乙
    ○○前未曾受有期徒刑以上刑之宣告，有臺灣彰化地方法院檢察署刑案資料查註
    紀錄表及本院被告全國前案紀錄表足稽，經此教訓，當知警惕而無再犯之虞，本
    院認本件所宣告之刑，以暫不執行為宜，爰依法宣告被告乙○○緩刑三年，以啟
    自新。扣案之毒品安非他命一小包（淨重零點三一公克），為查獲之毒品，應依
    毒品危害防制條例第十八條第一項前段規定沒收並銷燬之。
據上論斷，應依刑事訴訟法第二百九十九條第一項前段，毒品危害防制條例第八條第
二項、第十一條第二項、第十八條第一項前段，刑法第十一條、第四十七條、第七十
四條第一款，罰金罰鍰提高標準條例第二條，判決如主文。
本案經檢察官廖淑華到庭執行職務。
中    華    民    國      九十      年      一      月        五        日
                                臺灣彰化地方法院刑事第一庭
                                    法      官  吳俊螢
右正本證明與原本無異。
如不服本判決，應於送達後十日內向本院提出上訴狀(須附繕本)。
                                    法院書記官  莊素美
中    華    民    國      九十      年      一      月        十        日
毒品危害防制條例第八條第二項
轉讓第二級毒品者，處六月以上五年以下有期徒刑，得併科新臺幣七十萬元以下罰
  金。
毒品危害防制條例第十一條第二項
持有第二級毒品者，處二年以下有期徒刑、拘役或新臺幣三萬元以下罰金。


司法院資訊處製作；財團法人民間司法改革基金會備份。
